臺灣士林地方法院刑事判決　　　　　　　 95年度易字第944號
公　訴　人　臺灣士林地方法院檢察署檢察官
被　　　告　戊○○
　　　　　　　　　　（另案於臺灣臺北監獄執行中）
上列被告因竊盜案件，經檢察官提起公訴（95年度偵字第2052號
），經本院訊問被告後，本院合議庭裁定認本件宜由受命法官獨
任進行簡式審判程序，判決如下：
    主  文
戊○○連續犯刑法第三百二十一條第一項第一、二、三款之竊盜
罪，累犯，處有期徒刑壹年月。
螺絲起子及鉗子各壹把均沒收。
    事實及理由
一本件犯罪事實及證據除引用檢察官起訴書之記載外，另補充、
  更正如下：
  (一)被告戊○○前因施用毒品案件，經本院判處有期徒刑10月確
    定，並於民國94年10月22日縮刑期滿執行完畢，起訴書誤為
    94年10月23日，應予更正。
  (二)被告攜帶並持以竊盜之螺絲起子及鉗子為被告所有。
  (三)被告各次竊盜犯行之時間、地點、竊得之物品、行竊之方法
    均如附表所示。
  (四)侵入和志汽車修理場內行竊時，該修理場並無人居住其內。
  (五)被告因另案遭通緝，於95年1 月18日晚間7 時許，為臺北縣
    政府警察局汐止分局社后派出所員警查獲時，被告於其本件
    竊盜犯罪被發覺前即向警自首而受裁判。
  (六)上揭犯罪事實，業據被告於本院調查及審理時自白不諱，核
    與起訴書所載之其他證據相符，足見其自白與事實相符，
    本件事證明確，被告犯行堪以認定。
二按被告行為後，刑法於94年2 月2 日修正公布，95年7 月1日
  施行，而刑法施行法亦於95年6 月14日增訂第1 條之1 。修正
  後刑法第2 條第1 項規定：「行為後法律有變更者，適用行為
  時之法律。但行為後之法律有利於行為人者，適用最有利於行
  為人之法律。」，係規範行為後法律變更所生新舊法律比較適
  用之準據法，於新法施行後，應適用修正後刑法第2 條第1 項
  之規定，為「從舊從輕」之比較（此條項規定，僅係新、舊法
  之比較適用之宣示性指導原則，並非實體刑罰法律，自不生行
  為後法律變更之比較適用問題）。且比較時應就罪刑有關之共
  犯、未遂犯、想像競合犯、牽連犯、連續犯、結合犯，以及累
  犯加重、自首減輕暨其他法定加減原因（如身分加減）與加減
  例等一切情形，綜其全部罪刑之結果而為比較（最高法院95年
  第8 次刑事庭會議決議參照）。經查：
  (一)被告行為後，刑法業已刪除舊刑法第56條連續犯之規定，此
    刪除雖非犯罪構成要件之變更，但顯已影響行為人刑罰之法
    律效果，自屬法律有變更，依新法第2 條第1 項規定，比較
    新、舊法結果，仍應適用較有利於被告之行為時法律即舊法
    論以連續犯（最高法院95年第8次 刑事庭會議決議參照）。
  (二)修正前刑法第62條前段規定「對於未發覺之罪自首而受裁判
    者，減輕其刑」，乃屬必減輕刑度之規定，修正後刑法第62
    條前段則規定為「對於未發覺之罪自首而受裁判者，得減輕
    其刑」，僅「得」減輕刑度而已，故修正前之規定較有利於
    被告。
  (三)再刑法第47條有關累犯之規定亦經修正，經比較修正前、後
    該條之規定，可知修正前有關累犯之成立，不以再犯之罪係
    故意犯罪為限，然修正後之規定，則以再犯故意犯為成立累
    犯之要件。換言之，若被告再犯者係故意犯罪，則修正前、
    後之規定，均成立累犯，適用修正前之規定，對於被告並無
    不利。查本案被告係故意再犯本案之罪，是依修正前、後之
    刑法第47條規定，均成立累犯，適用修正前之規定，對於被
    告並無不利。
  (四)綜合上述各條文修正前、後之比較，揆諸前揭最高法院決議
   及修正後刑法第2 條第1 項規定之「從舊從輕」原則，被告
   所犯本案，以修正前刑法較有利於被告，應一體適用修正前
   刑法之規定。
三核被告歷次所為，分係犯如附表所犯法條欄所示之加重竊盜罪
  。被告先後4 次犯行，時間緊接，所犯罪名相同，顯係出於概
  括之犯意反覆為之，為連續犯，爰依修正前刑法第56條之規定
  ，從一重論以刑法第321 條第1 項第1 、2 、3 款之罪處斷，
  並加重其刑。被告有如前一(一)所載之犯罪科刑及執行情形，此
  有臺灣高等法院被告前案紀錄表在卷可按，其係於受有期徒刑
  之執行完畢後，5 年內故意再犯本件有期徒刑以上之罪，為累
  犯，應依修正前刑法第47條之規定，加重其刑，並依法遞加重
  之。被告於本件犯行後，其犯罪未被發現前，即主動向警方承
  明其竊盜之犯行，並主動交出竊盜所得之贓物乙節，業據證人
  即臺北縣政府警察局汐止分局社后派出所員警鄭正坤於本院結
  證陳明在卷，堪認合於自首要件，應依修正前刑法第62條前段
  規定，減輕其刑，依法先加重再減輕。爰審酌被告前有竊盜前
  科，不知真切悔改，再犯同質之竊盜案件，惡性較重，及其生
  活狀況、智識程度、犯罪之動機、竊盜所得之不法利益、犯後
  坦承犯行態度尚稱良好，知所悔改等一切情狀，量處如主文所
  示之刑。
四被告用以行竊之螺絲起子及鉗子各1 把，為被告所有，且供本
  件犯罪之用，業據被告供承在卷，雖未扣案，然無證據證明已
  滅失，應依刑法第38條第1 項第2 款規定諭知沒收。
五依刑事訴訟法第299 條第1 項前段、第273 條之1 第1 項、第
  310 條之2 、第454 條第2 項，刑法第2 條第1 項、第321 條
  第1 項、第38條第1 項第2 款，修正前刑法第56條、第47條、
  第62條前段，判決如主文。
六本案經檢察官林宏松到庭執行職務
七如不服本判決，應於判決送達後10日內，向本院提出上訴狀。
中　　華　　民　　國　　96　　年　　1 　　月　　31　　日
                  刑事第四庭  法  官      江翠萍
以上正本證明與原本無異。
如不服本判決，應於判決送達後10日內，向本院提出上訴狀。
                              書記官      陳慧玲
中　　華　　民　　國　　96　　年　　2 　　月　　1 　　日
附錄本案論罪科刑法條：
中華民國刑法第321條
犯竊盜罪而有左列情形之一者，處 6 月以上、 5 年以下有期徒
刑：
一  於夜間侵入住宅或有人居住之建築物、船艦或隱匿其內而犯
    之者。
二  毀越門扇、牆垣或其他安全設備而犯之者。
三  攜帶兇器而犯之者。
四  結夥三人以上而犯之者。
五  乘火災、水災或其他災害之際而犯之者。
六  在車站或埠頭而犯之者。
前項之未遂犯罰之。
附表:
┌──┬────┬────┬───┬────┬─────────┬────┐
│編號│犯罪時間│犯罪地點│被害人│被竊物品│行竊方法          │所犯法條│
├──┼────┼────┼───┼────┼─────────┼────┤
│ 1  │94年11月│台北縣汐│甲○○│現金200 │使用螺絲起子破及鉗│第321 條│
│    │上旬某日│止市康寧│      │、300 元│子壞修理廠後門鋁窗│第1 項第│
│    │約凌晨1 │街523號 │      │、香煙、│進入行竊          │2 款、第│
│    │、2時許 │(和志汽 │      │糖果、餅│                  │3 款 (  │
│    │        │車修理場│      │乾      │                  │侵入建築│
│    │        │)       │      │        │                  │物未據告│
│    │        │        │      │        │                  │訴)     │
├──┼────┼────┼───┼────┼─────────┼────┤
│ 2  │94年12月│台北縣汐│丙○○│鑽石項鍊│利用後方山坡並使用│第321 條│
│    │23日下午│止市伯爵│      │1條、金 │螺絲子及鉗子破壞3 │第1 項第│
│    │4時許 ( │街2巷1號│      │戒子2個 │樓鋁窗及鉗子潛入屋│2款、第3│
│    │起訴書誤│3樓   │      │、現金  │內行竊            │款(侵入 │
│    │為晚間11│        │      │600元   │                  │住宅未據│
│    │時許)   │        │      │        │                  │告訴)   │
│    │        │        │      │        │                  │        │
├──┼────┼────┼───┼────┼─────────┼────┤
│ 3  │95年1月 │台北縣汐│乙○○│G-PLUS牌│從後方防火巷進入使│第321 條│
│    │2日凌晨 │止市明峰│      │ES型手機│用螺絲起子破及鉗子│第1項第1│
│    │某時    │街2巷3號│      │1支、   │壞門鋁窗行竊      │款、第2 │
│    │        │1樓     │      │G-PLUS牌│                  │款、第3 │
│    │        │        │      │未上市樣│                  │款(侵入 │
│    │        │        │      │品手機1 │                  │住宅未據│
│    │        │        │      │支 (以上│                  │告訴)   │
│    │        │        │      │均已起獲│                  │        │
│    │        │        │      │發還)、 │                  │        │
│    │        │        │      │外幣1批 │                  │        │
├──┼────┼────┼───┼────┼─────────┼────┤
│ 4  │95年1月 │台北縣汐│丁○○│蔣公紀念│從該屋旁邊爬到窗戶│第321 條│
│    │16日下午│止市康寧│      │幣5枚、 │使用螺絲起子及鉗子│第1項第 │
│    │3時許   │街815巷 │      │鍍金手鍊│破壞玻璃窗進入行竊│2款、第3│
│    │        │11號1樓 │      │2條、IWC│                  │款(侵入 │
│    │        │        │      │手錶1只 │                  │住宅未據│
│    │        │        │      │、鑽石戒│                  │告訴)   │
│    │        │        │      │子1只 ( │                  │        │
│    │        │        │      │以上均已│                  │        │
│    │        │        │      │起獲發還│                  │        │
│    │        │        │      │)、金項 │                  │        │
│    │        │        │      │鍊1條、 │                  │        │
│    │        │        │      │金戒子1 │                  │        │
│    │        │        │      │只、金元│                  │        │
│    │        │        │      │寶1個、 │                  │        │
│    │        │        │      │金手鍊2 │                  │        │
│    │        │        │      │條      │                  │        │
└──┴────┴────┴───┴────┴─────────┴────┘
